臺灣高雄地方法院刑事判決　　　　　　　96年度重訴字第51號
公　訴　人　臺灣高雄地方法院檢察署檢察官
被　　　告　丙○○
　　　　　　　　　　（現寄押於台灣高雄第二監獄）
指定辯護人　黃仕昆律師
上列被告因違反毒品危害防制條例案件，經檢察官提起公訴（96
年度偵字第2264號），暨移送併案審理（96年度偵字第22204 號
），本院判決如下：
    主    文
丙○○連續販賣第一級毒品，處有期徒刑壹拾參年；扣案海洛因
壹拾捌包（合計淨重貳佰點捌參公克）、殘留於鐵盤壹個、電子
磅秤、海洛因純度測試機各壹台、夾鏈袋壹拾捌個之海洛因均沒
收銷燬；除去殘留海洛因後之鐵盤壹個、電子磅秤、海洛因純度
測試機各壹台、夾鏈袋壹拾捌個，及無毒品殘留之葡萄糖、夾鏈
袋各壹盒均沒收；販賣第一級毒品海洛因所得之財物新臺幣壹仟
元沒收，如全部或一部不能沒收時，以其財產抵償之。
    事    實
一、丙○○明知海洛因係毒品，依法不得販賣，仍基於意圖營利
    販賣第一級毒品海洛因之概括犯意：
  (一)先於民國94年1 月14日11時58分、12時26分許，以其申辦之
    門號0000000000號SIM卡，與乙○○○使用之門號000000000
    0、0000000000 號行動電話談妥交易內容，而於同日12、13
    時許，在高雄市楠梓區後勁牛稠埔地區某處，以新台幣（下
    同）1,000 元代價，交付數量不詳之海洛因予甲○○，而販
    賣該海洛因予甲○○及乙○○○。
  (二)再於94年3 月10日上午9 時許，在高雄市○○路「銘利遊藝
    場」，以200,000 元代價，向名籍不詳綽號「黑仔」之成年
    男子販入毛重約86公克之海洛因，預備供日後販賣之用，而
    在其高雄市鼓山區○○○路659 號5 樓租屋處，將該海洛因
    置於鐵盤上摻入葡萄糖稀釋，並以純度測試機、電子磅秤測
    定純度、重量後，以夾鏈分裝為18包以供出售。
  (三)嗣於94年3 月11日中午12時50分許，為警持搜索票至其租屋
    處搜索，當場查獲前開0000000000號SIM 卡1 張，及其所有
    之葡萄糖、夾鏈袋各1盒、殘留海洛因鐵盤1個、電子磅秤、
    海洛因純度測試機各1台，及海洛因18包（合計淨重200.83
    公克，空包裝重17.77公克，純質淨重85.07公克）等物。
二、案經內政部警政署高雄港務局警察局移送臺灣高雄地方法院
    檢察署檢察官偵查起訴暨移送併辦。
    理    由
壹、程序部分：
一、扣案物鑑定報告有證據能力：
  (一)按被告以外之人於審判外之言詞或書面陳述，除法律有規定
    者，不得作為證據，刑事訴訟法第159 條第1 項定有明文；
    該條所稱「法律有規定」得作為證據者，乃傳聞法則之例外
    規定，如依同法第198 條、第208 條規定，由法院、審判長
    、受命法官或檢察官視具體個案之需要，而為選任、囑託鑑
    定人或機關、團體，並使之依同法第206 條規定，提出言詞
    或書面報告，即符合前揭所謂得作為證據之「法律有規定」
    情形。
  (二)查卷附高雄醫學大學附設中和紀念醫院檢驗報告，係本院依
    「法定鑑定程序」，即刑事訴訟法第208 條第1 項規定，委
    託上開機關就送驗物品是否含有或殘留毒品成分所製作之鑑
    定報告，該鑑定之結果屬於依刑事訴訟法第206 條所出具之
    鑑定報告，係刑事訴訟法第159 條第1 項所指之例外情形，
    而有證據能力。
  (三)至於法務部調查局鑑定通知書，係內政部警政署高雄港務警
    察局，依檢察機關基於檢察一體原則，以事前概括囑託鑑定
    機關方式，將獲案海洛因18包拍照、包裝、封緘及黏貼獲案
    毒品電腦管制條碼，逕送調查局為鑑定，由該局輸入電腦，
    全程管制、集中保管送鑑毒品，而僅檢送鑑定通知書予送鑑
    機關；凡此，現行法並無明文禁止，且係因應現行刑事訴訟
    法增訂傳聞法則及其例外規定之實務運作，並為本院辦案職
    務上所已知之事實。又此種由司法警察官、司法警察依檢察
    官概括囑託鑑定機關、團體所為之鑑定結果，與檢察官囑託
    為鑑定者，性質上並無差異，同具有證據能力。
二、監聽譯文有證據能力：
    查本案係依臺灣高雄地方法院檢察署94年1 月12日雄檢楠河
    聲監續字第44號通訊監察書，就被告丙○○所有之00000000
    00門號實施之通訊監察，監察期間自94年1 月11日至同年2
    月5 日；再依據該監聽所得，製作相關通訊監察譯文等情，
    有上開通訊監察書、監聽譯文在卷可稽（見警(一)卷第54、55
    、64頁）。本院審諸前開通訊監察書業已記載明確，符合通
    訊保障及監察法規定要件，且該監聽之案由、法條係「違反
    毒品危害防制條例第4 條第1 項」，與本案被告丙○○所涉
    販賣第一級毒品罪嫌相符，係屬依法定程序所取得之錄音，
    自有證據能力。則將憑機械力照錄，未經人為操作，復未伴
    有個人主觀意見之監聽所得錄音製成譯文，乃將之轉化為具
    體文字紀錄，屬於由公務員本於職務製作之紀錄文書，觀諸
    譯文所載亦無顯不可信之情況，依刑事訴訟法第159 條之4
    第1 款，得為證據。
三、按被告以外之人於審判外之陳述，雖不符前4 條之規定，而
    經當事人於審判程序同意作為證據，法院審酌該言詞陳述或
    書面陳述作成時之情況，認為適當者，亦得為證據；當事人
    、代理人或辯護人於法院調查證據時，知有第159 條第1 項
    不得為證據之情形，而未於言詞辯論終結前聲明異議者，視
    為有前項之同意，刑事訴訟法第159 條之5 定有明文。經查
    ，除前述一、二以外，關於本案屬於審判外陳述之傳聞證據
    ，檢察官、被告及其辯護人於審判程序皆同意作為證據，或
    於本院言詞辯論終結前，知有第159 條第1 項不得為證據之
    情形，均未聲明異議；且經本院審酌甲○○、乙○○○警詢
    筆錄之作成，無不當取供情形；而依其等警詢指認製作之高
    雄港務警察局指認犯罪嫌疑人紀錄表，兩人亦表示無不當誘
    導、暗示情事，且皆係出於自由意志而為陳述、指認，故以
    之作為本案證據為適當，是依上開規定，得作為本案證據。
四、本案並無重行起訴之情形：
  (一)按法律上一罪之案件，無論其為實質上一罪或裁判上一罪，
    在訴訟上均屬單一性案件，其刑罰權既僅一個，自不能分割
    為數個訴訟客體，縱僅就其一部分犯罪事實提起公訴或自訴
    ，如構成犯罪，即與未起訴之其餘犯罪事實發生一部與全部
    之關係，法院對此單一不可分之整個犯罪事實，即應全部審
    判。而單一案件之一部犯罪事實曾經有罪判決確定者，其既
    判力自及於全部，其餘犯罪事實不受雙重追訴處罰，此即一
    事不再理，否則應受免訴之判決。惟此公訴不可分、審判不
    可分及一事不再理等原則，皆以起訴部分之顯在事實構成犯
    罪，且與未起訴之其餘潛在事實間有判決之一部效力及於全
    部之關係為其前提，倘若被訴部分不構成犯罪，或雖構成犯
    罪，但與未起訴部分不發生一部效力及於全部之關係，法院
    即不得就未起訴部分之犯罪事實併予審究，該未經起訴之其
    餘犯罪事實自得另行追訴處罰，並無重行起訴之可言。
  (二)查本案犯罪事實(二)部分（下稱本案），前由臺灣高雄地方法
    院檢察署檢察官移送本院94年度訴字第676 號案件（下稱前
    案）併案審理，經認與前案有刑法修正前連續犯之裁判上一
    罪關係而併予判決；然提起上訴後，先後經臺灣高等法院高
    雄分院以95年度上重訴字第25號、96年度上重更(一)字第8 號
    判決認該兩部分並無裁判上一罪，並退由檢察官另行偵辦，
    該前案現上訴於最高法院審理中等情，有前開判決、臺灣高
    等法院被告前案紀錄表在卷可稽。查前案與本案時間相距約
    8 月，且被告前案為警查獲後，即於93年7 月29日至同年8
    月19日遭羈押禁見，參以被告兩案均否認有販賣海洛因之行
    為，顯難證明被告主觀上係基於概括犯意，亦難認客觀上之
    行為具有連續性；故本案與前案有罪部分，即無連續犯之裁
    判上一罪關係，揆諸前開說明，本案即無重行起訴之問題，
    自得由本院予以審理。
五、併案事實（96年度偵字第22204 號）與前揭起訴事實完全相
    同，係屬事實上同一案件，附此敘明。
貳、實體部分
一、訊據被告矢口否認有何本案犯行，辯稱：我不認識甲○○、
    乙○○○，也沒有販賣海洛因給兩人，監聽譯文中與乙○○○通話者也不是我；另外我向「黑仔」購買之海洛因，全是
    要供自己吸食所用，並非要販賣而買入云云。經查：
  (一)犯罪事實(一)部分犯行：
  1.業據證人乙○○○證稱：經我聆聽監聽錄音帶結果，94年1
    月14日11時58分、12時26分之通話，都是我和被告的聲音；
    談話內容是約定向被告購買1000元的海洛因。第1 通門號00
    00000000行動電話，是我與先生甲○○所使用，因為聯絡過
    後，我先生就到高雄市楠梓後勁地區要跟被告拿毒品，所以
    將該門號電話帶出門，但卻等不到被告出現，我才會借用我
    妹妹蔡英萍0000000000門號電話再與被告聯絡；後來大約又
    經過半小時左右，被告才出現將海洛因交給我先生等語明確
    （見偵(一)卷第50、51、66頁、院卷第152 頁），核與其夫即
    證人甲○○所證：被告就是販賣海洛因給我的人。經我聆聽
    監聽錄音帶結果，第1 通是聯絡被告要向他買海洛因，第2
    通是我已經到後勁「牛稠埔」等了半小時，還沒見到被告，
    就叫我太太打電話聯繫，所以第2 通電話就是我太太跟被告
    聯繫交付海洛因事宜，之後又過了40、50分鐘左右，被告就
    拿我們買的1,000 元海洛因給我等語相符（見偵(一)卷第36至
    38、63頁、院卷第143 、147 、148 頁），並有乙○○○於
    94年1 月14日11時58分、12時26分，分別持0000000000、00
    00000000門號與被告持用之0000000000門號聯絡交易海洛因
    事宜，為警實施通訊監察錄音，內容為：【「被告：喂！」
    「乙○○○（下稱陳）：現在有沒有？」「被告：有，要多
    少？」「陳：要1 啦。」「被告：過後勁。」「B:一樣嗎？
    」「被告：對啦！」】，與【「被告：喂！」「陳：那是我
    老公，你拿去給他好嗎？」「被告：下次要來先電話聯絡，
    我也要顧自己安全。」「陳：拜託啦！他已過去等了，你拿
    過去好嗎？」「被告：好啦！」】之高雄港務局通訊監察譯
    文（下稱系爭監察譯文），及台灣高雄地方法院檢察署通訊
    監察書、被告身上查扣之0000000000號SIM 卡1 張可證。
  2.被告雖辯稱其非系爭監察譯文中與乙○○○對話之人云云，
    且證人甲○○、乙○○○於本院審理時亦到庭證稱：在警局
    指認被告係販毒之人有誤，實際上是跟「偉仔」而非被告購
    買毒品，乙○○○通話對象也不是被告云云。惟查：
  甲○○、乙○○○分別於96年2 月9 日、同年月14日，以辨
    認6 名不同嫌犯彩色、清晰近照方式，指認出被告即為販賣
    海洛因之人，有兩人親自簽名於上之高雄港務警察局指認犯
    罪嫌疑人紀錄表2 份足參（見偵(一)卷第41、54頁）；且指認
    前，員警並未就被告相貌、特徵為誘導、暗示等情，亦經甲○○、乙○○○分別證述明確（見院卷第146 、154 頁），
    可見該指認程序並無不當，指認結果亦符合甲○○、乙○○○之真意。
  甲○○雖以其指認時因害怕如果又牽涉毒品案件會有問題，
    另販毒之「偉仔」係戴眼鏡之人，與在庭被告不同，謂其前
    揭指認有誤云云。然甲○○自承與被告相識，之前曾密集於
    2 個月內交易安非他命等毒品20餘次而有接觸等語（見偵(一)
    卷第36頁），核與證人蔡英萍所證：甲○○、乙○○○與被
    告有認識等語一致（見偵(一)卷第80頁），堪信為真；又於指
    認被告照片前，甲○○即已先行供出販毒者姓名為「丙○○
    」，有94年2 月9 日警詢筆錄可憑（見偵(一)卷第35頁以下）
    ，則事後之指認，僅在確認所稱「丙○○」與本案被告人別
    之同一性，及進一步確認甲○○證言之真實性而已。亦即在
    甲○○已先供出嫌疑人全名，兩人之前並有相當時間之近距
    離交往、接觸，復無仇怨，且指認程序亦無不當情況下，依
    一般經驗法則，當無指認錯誤之可能。況甲○○亦稱警詢當
    時，員警已先告知「係基於證人身分作證，沒有關係。」等
    語（見院卷第143 頁），自無其所謂「牽涉毒品案件會有問
    題」之疑慮存在，衡情更無因此誣指無辜者之可能；另甲○○係以販毒者有戴眼鏡之特徵認定被告並非該人，惟當時供
    指認之被告照片，亦無戴眼鏡之特徵，然甲○○猶明確指認
    被告照片即為售予毒品之人，更於偵查中確認前開指認無誤
    （見偵(四)卷第4 頁），可見其嗣於本院所稱前述指認有誤之
    理由，並不足採信。
  乙○○○則以員警係提供黑白模糊照片供其指認，且「偉仔
    」有戴眼鏡之特徵與在庭被告不同，謂其指認有誤云云。然
    當日員警提供乙○○○同時辨認者，係6 名不同嫌犯彩色、
    清晰近照，已如前述，並非其證稱之黑白模糊照片；又照片
    中之被告亦未配戴眼鏡，然乙○○○依舊明確指認其為售予
    毒品之人，且歷經警偵訊，未曾提及販毒者有戴眼鏡之特徵
    ，顯見乙○○○嗣於審理時翻異前詞，謂其指認錯誤云云，
    均為迴護被告之詞，並與事實不符，無從採信。參以乙○○○證稱曾密集於2 個月內，每天或隔1 天即向被告購毒等語
    （見偵(一)卷第49頁），可見其對被告容貌、特徵、行止有相
    當之認識，而能夠做出正確之指認；且其謂被告係以白色轎
    車代步等情（見偵(一)卷第51頁），亦與被告所有ZR-4921 號
    自小客車之顏色相符，有車籍作業系統查詢認可資料足憑（
    見偵(三)卷第47頁）；又乙○○○、甲○○係於不同時間，分
    別為一致之指認，均謂被告即售予海洛因之人，更可見兩人
    前於警詢所為相同之指認，係正確無誤。是被告即為販賣海
    洛因予甲○○、乙○○○之人，堪予認定。
  被告雖辯稱其非系爭監察譯文中持0000000000門號與乙○○○對話之人云云；然被告即為販賣海洛因予甲○○、乙○○○之人，已如前述；而就購買海洛因當日確實係與被告通聯
    ，亦經甲○○、乙○○○聆聽系爭監聽錄音播放後，分別證
    述明確（見偵(一)卷第37、38、50頁）；況用以通聯之000000
    0000門號SIM 卡1 張，係於被告身上查扣（見警(一)卷第37頁
    ），且被告亦供稱該門號為其所使用等語（見偵(二)卷第18頁
    ），堪認被告即為系爭監察譯文中與乙○○○對話，相約販
    賣事宜之人。又乙○○○雖到庭證稱：警察有播放監聽錄音
    帶，在裡面跟我通話的，不是在庭被告的聲音，我也從未看
    過他云云（見院卷第151 、152 頁）；惟自乙○○○經點呼
    入庭至回答前述問題以來，被告均未作聲，有該次筆錄可憑
    （見院卷第141 至152 頁），則乙○○○既然從未曾聽過被
    告聲音，如何能確定系爭監聽錄音中與之對話者並非為被告
    ？可見乙○○○前開證述並非基於個人親身經驗加以判斷所
    得，純屬迴護被告之言，自無可採。
  3.從而，被告確有如犯罪事實(一)所示，以1,000 元代價，販賣
    數量不詳之海洛因予甲○○、乙○○○2 人之犯行，洵堪認
    定。
  (二)犯罪事實(二)部分犯行：
  1.扣案海洛因係被告向「黑仔」購入後，置於鐵盤上摻入葡萄
    糖稀釋，以純度測試機、電子磅秤測定純度、重量，再予分
    裝為18包等情，業據被告於警詢中供稱：員警在我住處、身
    上查扣的物品都是我的。我是於94年3 月10日9 時許，在高
    雄市○○路上「銘利遊藝場」內，以200,000 元之代價，向
    綽號「黑仔」之男子購入海洛因；然員警在我住處查獲的海
    洛因之所以會重達216.9 公克，是因為我將買來的海洛因參
    入葡萄糖稀釋，並用扣案電子磅秤測量兩者比例及重量等語
    明確（見警(一)卷第2 、3 頁）。而上開毒品18包經送驗結果
    ，均含海洛因成分（合計淨重200.83公克，空包裝總重17.7
    7 公克，純度42.36 ％，純質淨重85.07 公克）；另扣案電
    子磅秤、海洛因純度測試機各1 台、鐵盤1 個，檢驗結果均
    呈海洛因陽性反應，此有法務部調查局局94年7 月12日調科
    壹字000000000 號鑑定通知書、高雄醫學大學附設中和紀念
    醫院編號0000000 、0000000 、0000000 號檢驗報告各1 紙
    在卷可考（見偵(二)卷第80頁、院卷第47、83、92頁）；並有
    殘留海洛因之電子磅秤、海洛因純度測試機各1 台、鐵盤1
    個，及稀釋、分裝用之葡萄糖、夾鏈袋各1 盒扣案可證，是
    被告有此部分之犯行，堪予認定。
  2.被告雖否認係基於營利意圖而販入扣案海洛因，辯稱為供自
    己吸食所用，及方便、便宜之目的始一次大量購入云云。惟
    ：
  按海洛因係屬物稀價昂、容易受潮之物品，大量購入後長期
    未施用完畢，必然造成份量上之耗損與浪費；又警察機關查
    緝毒品，不遺餘力，囤積毒品愈多、愈久，僅徒增為警查獲
    之風險；故一般施用毒品者，基於前開情形之考量，均不會
    1 次購入大量之毒品。然被告於本案前，已有施用、販賣毒
    品為警查獲之經驗，對上開情事自然知之甚詳，卻仍1 次購
    入足供其施用542 日至1,084 日之海洛因（扣案海洛因總毛
    重216.9 公克，以被告所稱每日施用2 次，每次約0.1 或0.
    2 公克計算，見警(一)卷第5 頁），明顯有違常情，復無法達
    到其所謂降低購買成本目的，反而增加毒品之耗損及被查緝
    之風險。況且毒品非法交易一向查禁森嚴，重罰不貸，衡諸
    常情，倘非有利可圖，絕無甘冒被疑為營利目的購入及嚴查
    重罰之高度風險，貿然購入大量毒品之理，是被告購入扣案
    海洛因，係基於出售以營利之意圖甚明。
  另按海洛因經以夾鏈袋分裝後，必會造成殘留，且分裝越多
    包，因而導致耗損之數量即越大。海洛因價格昂貴，又夾鏈
    袋係可重覆使用之物，如重覆使用夾鏈袋，即可減少海洛因
    殘留導致耗損之數量，進而降低損失；故一般施用毒品者，
    為方便攜帶外出施用，均將毒品分裝少量，並重覆使用夾鏈
    袋。然本案為警查獲被告分裝完畢之海洛因18包及夾鏈袋1
    盒，若其確實僅供自己施用，當可重覆使用少量夾鏈袋即可
    ，何需備置大量夾鍊袋，更無將海洛因分裝成18包，徒增海
    洛因殘留數量之理，益見被告辯顯然悖於常情。況該分裝過
    後之海洛因均摻有葡萄糖，已如前述，顯然係為製造看起來
    份量較實際份量為多之「量差」假象以吸引買家；且扣案每
    包海洛因之份量，均與被告自陳其每日施用之海洛因重量（
    0.2 或0.4 公克）有嚴重差距，可見並非方便其攜帶外出施
    用之目的而分裝。參以，被告前有販賣海洛因予甲○○、乙○○○夫妻之事實，已如前述（即犯罪事實(一)部分），益徵
    被告所辯不足採，其購入、分裝該等毒品並非僅供自己施用
    ，而係基於營利意圖販入，再伺機賣出圖利之目的，堪予認
    定。
  (三)綜上所述，被告基於意圖營利之概括犯意，先以1,000 元代
    價，販賣數量不詳之海洛因予甲○○、乙○○○2 人；再向
    「黑仔」購入海洛因分裝，伺機出售圖利之犯行，均堪認定
    ，應予依法論科。
二、按行為後法律有變更者，適用行為時之法律，但行為後之法
    律有利於行為人者，適用最有利於行為人之法律，刑法第2
    條第1 項定有明文。查被告行為後，如附表所示關於被告論
    罪科刑所應適用之刑法條文，業於94年2 月2 日修正公布，
    並於95年7 月1 日生效施行；經個別比較新舊法如附表所示
    ，及依最高法院24年上字第4634號判例意旨，就本案罪刑有
    關之一切情形綜其全部結果比較後，認修正前刑法雖無罰金
    刑最高度及最低度同減之規定，然因該法罰金最低度刑為銀
    元1 元，經依罰金罰鍰提高標準條例提高，並予換算為新臺
    幣後，其刑度仍較現行法減輕後之罰金刑為輕；另關於連續
    犯規定、死刑、無期徒刑減輕，及罰金刑加重部分，亦以修
    正前刑法規定較有利，故綜合比較結果，仍應適用修正前刑
    法之規定。
三、按海洛因依其成癮性、濫用性及對社會危害性，係屬第一級
    毒品，毒品危害防制條例第2 條第2 項定有明文；又販賣毒
    品罪，不以販入之後，復行賣出為必要，只須意圖營利而販
    入或賣出，有一於此犯罪即應成立；是核被告如犯罪事實(一)
    、(二)之所為，均係犯違反毒品危害防制條例第4 條第1 項之
    販賣第一級毒品罪；其於販賣前後，持有海洛因之低度行為
    ，應為販賣之高度行為所吸收，不另論罪。被告先後2 次販
    賣第一級毒品海洛因犯行，時間緊接，觸犯構成要件相同之
    罪名，為連續犯，應依修正前刑法第56條以一罪論，並除死
    刑、無期徒刑外，依法加重其刑。然同為販賣第一級毒品之
    人，其原因動機不一，犯罪情節未必盡同，或有大盤毒梟者
    ，亦有中、小盤之分，甚或僅止於吸毒者同儕間為求互通有
    無之有償轉讓者亦有之，其販賣行為所造成危害社會之程度
    自屬有異，法律科處此類犯罪，所設之法定最低本刑卻同為
    「無期徒刑，得併科新臺幣10,000,000元以下罰金。」，不
    可謂不重；查被告販賣第一級毒品之犯行僅有2 次，所得僅
    1,000 元，販賣數量非鉅，犯罪情節非與大盤毒梟者可資等
    同併論，惟所觸犯法定本刑係死刑、無期徒刑之重罪，誠屬
    情輕法重，倘依毒品危害防制條例第4 條第1 項之規定，就
    被告販賣第一級毒品海洛因犯行，論處法定最低本刑無期徒
    刑，猶嫌過重，客觀上足以引起一般之同情，堪認被告犯行
    ，衡情尚有可憫恕之處，爰依刑法第59條之規定，酌量減輕
    其刑，並就所處罰金刑部分先加後減之。再者，被告向「黑
    仔」販入海洛因之時間為94年3 月10日，已據其於警詢供述
    明確（見警(一)卷第2 頁背面），公訴人誤為94年3 月9 日，
    容有未洽；又被告供稱扣案海洛因均係同日向「黑仔」購得
    ，惟經送驗結果，該海洛因純質部分淨重已達85.07公克，
    業如前述，故公訴人認被告該次自「黑仔」處販入之海洛因
    數量僅為1兩半（約56.25公克），即與事實有違，併此敘明
    。
四、爰審酌被告前有違反毒品危害防制條例前科，當深知毒品對
    人體之危害性，竟圖一己私利而出售牟利，連續販賣海洛因
    ，殘害國民身心健康，助長社會濫用毒品風氣，復矢口否認
    犯行，態度惡劣，且前於93年7 月間甫因販賣第一級毒品犯
    行為警查獲（經臺灣高等法院高雄分院，以96年度上重更(一)
    字第8 號判處有期徒刑12年），詎再犯本案；惟念其販賣總
    量、獲利非鉅等一切情狀，量處如主文所示之刑，以資懲儆
    。
五、扣案電子磅秤、海洛因純度測試機各1 台、鐵盤1 個，均殘
    留有第一級毒品海洛因，業如前述，該等物品上殘留之海洛
    因，與上述扣案第一級毒品海洛因18包（合計淨重200.83公
    克，空包裝總重17.77 公克，純度42.36 ％，純質淨重85.0
    7 公克），及殘留於包裹前開海洛因之夾鏈袋上之第一級毒
    品海洛因，均應依毒品危害防制條例第18條第1 項前段規定
    ，諭知沒收銷燬。而鑑驗時用磬之海洛因，既已滅失，爰不
    另為沒收之諭知。又包裝前開海洛因之夾鏈袋18個，係被告
    所有，用於包裹毒品，防止海洛因裸露、潮濕，便於攜帶供
    販賣之用，係供犯罪所用之物；除去殘留海洛因之鐵盤1 個
    、電子磅秤、海洛因純度測試機各1 台，及無毒品殘留之葡
    萄糖、夾鏈袋各1 盒，皆為被告所有，供犯本案販賣第一級
    毒品所用之物，均如前述，皆應依同條例第19條第1 項規定
    宣告沒收。被告販賣海洛因予甲○○、乙○○○所得之1,00
    0 元對價，雖未扣案，仍應依同條例第19條第1 項規定沒收
    ，如全部或一部不能沒收時，以其財產抵償之。至於被告申
    辦，供聯絡販賣海洛因所用之0000000000號SIM 卡1 張，係
    被告向電信公司租用，並非被告所有；另甲基安非他命22包
    、殘留甲基安非他命之湯匙1支、吸食工具1組、玻璃球管1
    支，顯然與被告本案犯行無關；而扣案酒精1 瓶、筆記簿2
    本、手機4 支、電話卡4 張則無證據證明與本案犯行相關，
    爰均不予宣告沒收。
六、公訴意旨另以證人甲○○、乙○○○之證述，認被告尚有於
    94年1 月間至同年2 月底之其他10餘次販賣第一級毒品之罪
    嫌。
  (一)惟按施用毒品者所稱其向某人買受毒品之指證，不得作為有
    罪判決之唯一證據，仍須調查其他必要之證據，資以補強其
    指證之真實性，始為適法。又關於毒品施用者其所稱向某人
    購買毒品之供述，必須補強證據佐證，係指毒品購買者之供
    述縱使並無瑕疵，仍須補強證據佐證而言，以擔保其供述之
    真實性；而該所謂補強證據，必須與施用毒品者關於相關毒
    品交易之供述，具有相當程度之關連性，因該補強證據之佐
    證，足使一般人對於施用毒品之供述無合理之懷疑存在，得
    確信其為真實，始足當之。若毒品購買者之供述證據本身已
    有重大瑕疵，依嚴格證明之法則，已無法憑為確有販賣毒品
    行為之認定時，因毒品施用者其所稱向某人購買毒品之供述
    前提事實已有合理之懷疑存在，論理上自無再論補強證據之
    必要，其理甚明。
  (二)然本案甲○○、乙○○○於警、偵、院訊作證時，對於犯罪
    事實(一)以外，其餘向被告購買海洛因之次數、間隔、重量、
    價格，每有不同之證述，則其所證顯有瑕疵可指；參以公訴
    人復未提出被告此部分犯行確切時間、地點、次數、交易內
    容，卷內亦缺乏其他證據足資審認，自難僅憑毒品施用者之
    甲○○、乙○○○曾為相關歧異之證述，即認定被告另有其
    他連續販賣第一級毒品之犯行。
  (三)是公訴人所認被告尚涉犯其他連續販賣第一級毒品罪嫌部分
    ，係屬不能證明，惟公訴意旨認此部分與前揭論罪科刑部分
    具有連續犯之裁判上一罪關係，爰不另為無罪之諭知。
據上論斷，應依刑事訴訟法第299 第1 項前段，毒品危害防制條
例第4 條第1 項、第18條第1 項前段、第19條第1 項，刑法第11
條、第2 條第1 項前段、第59條，修正前刑法第56條，判決如主
文。
本案經檢察官丁○○到庭執行職務。
中　　華　　民　　國　　96　　年　　9　 　月　　18　　日
                  鳳山刑事第二庭  審判長法　官  黃建榮
                                        法  官  譚德周
                                        法  官  洪珮婷
以上正本證明與原本無異。
如不服本判決應於收受本判決後10日內向本院提出上訴書狀，並
應敘述具體理由，如未敘述上訴理由者，應於上訴期間屆滿後20
日內補提理由書狀於本院（均須按他造當事人之人數附繕本）「
切勿逕送上級法院」。
中　　華　　民　　國　　96　　年　　9　 　月　　18　　日
      　　　　　　　　　　　　　　　　　 書記官  吳金霞
附表：
┌──────┬─────────────┬─────────────┬───────┬────┐
│相關變更條文│行為時法（下稱舊法）之內容│裁判時法（下稱新法）之內容│比  較  理  由│備    註│
├──────┼─────────────┼─────────────┼───────┼────┤
│【罰金刑下限│罰金：（銀元）1 元以上。  │罰金：新臺幣1000元以上，以│罰金刑之下限，│舊法有利│
│變更】      │                          │百元計算。                │由銀元10元（亦│。      │
│刑法第33條第│                          │                          │經提高）即新臺│        │
│5 款        │                          │                          │幣30元，提高為│        │
│            │                          │                          │新臺幣1000元。│        │
├──────┼─────────────┼─────────────┼───────┼────┤
│【連續犯】  │連續數行為而犯同一之罪名者│（刪除）                  │新法刪除連續犯│被告販賣│
│刑法第56條  │，以一罪論。但得加重其刑至│                          │之規定。      │海洛因犯│
│            │2 分之1 。                │                          │              │行，依新│
│            │                          │                          │              │法須分論│
│            │                          │                          │              │併罰，依│
│            │                          │                          │              │舊法僅論│
│            │                          │                          │              │以一罪，│
│            │                          │                          │              │是舊法有│
│            │                          │                          │              │利。    │
├──────┼─────────────┼─────────────┼───────┼────┤
│【罰金刑之加│刑法第68條：僅加其最高度。│刑法第67條：其最高度及最低│新法罰金最低度│舊法有利│
│重】        │                          │度同加。                  │併予加重。    │。      │
│            │                          │                          │              │        │
│            │                          │                          │              │        │
├──────┼─────────────┼─────────────┼───────┼────┤
│【死刑減輕】│死刑減輕者，為無期徒刑，或│死刑減輕者，為無期徒刑。  │舊法減輕後得量│舊法有利│
│刑法第64條第│為15年以下12年以上有期徒刑│                          │處有期徒刑；新│。      │
│2 項        │。                        │                          │法則僅得減為無│        │
│            │                          │                          │期徒刑。      │        │
├──────┼─────────────┼─────────────┼───────┼────┤
│【無期徒刑減│無期徒刑減輕者，為7 年以上│無期徒刑減輕者，為20年以下│舊法減輕後為7 │舊法之最│
│輕】刑法第65│有期徒刑。                │15年以上有期徒刑。        │年以上有期徒刑│低刑度較│
│條第2 項    │                          │                          │為最低行度；新│低，故舊│
│            │                          │                          │法減輕後則為20│法有利。│
│            │                          │                          │年以下15年以上│        │
│            │                          │                          │有期徒刑。    │        │
├──────┼─────────────┼─────────────┼───────┼────┤
│【罰金刑之減│刑法第68條：僅減其最高度。│刑法第67條：其最高度及最低│新法罰金最低度│新法有利│
│輕】        │                          │度同減。                  │併予減輕。    │。      │
└──────┴─────────────┴─────────────┴───────┴────┘
附錄本判決論罪之法條：
毒品危害防制條例第4條第1 項
製造、運輸、販賣第一級毒品者，處死刑或無期徒刑；處無期徒
刑者，得併科新臺幣10,000,000元以下罰金。
